【裁判字號】    99,沙簡上,862
【裁判日期】    991227
【裁判案由】    毒品危害防制條例
【裁判全文】
臺灣臺中地方法院刑事判決           99年度沙簡上字第862號
上  訴  人
即  被  告  李俊燈
上列上訴人因違反毒品危害防制條例案件，不服本院沙鹿簡易庭
99 年度沙簡字第558號中華民國99年10月6日第一審簡易判決（
聲請簡易判決處刑案號：臺灣臺中地方法院檢察署99年度偵字第
20177號），提起上訴，本院管轄之第二審合議庭判決如下：
    主       文
原判決撤銷。
李俊燈持有第三級毒品純質淨重二十公克以上，累犯，處有期徒
刑陸月，如易科罰金，以新臺幣壹仟元折算壹日。扣案之第三級
毒品愷他命壹包（驗餘淨重肆陸點捌肆公克、包裝塑膠袋重零點
柒參公克）、含有第三級毒品氟硝西泮成分之白色圓形藥錠壹包
（驗餘淨重拾玖點陸陸公克）均沒收。
    犯 罪 事 實
一、李俊燈前犯強盜、妨害公務等案件，經法院各判處有期徒刑
    4年、1年，定應執行有期徒刑4年10月確定，嗣經減刑，並
    經假釋付保護管束出監，於民國99年3月27日假釋期滿未經
    撤銷，視為已執行完畢。詎其不知悔改，於99年4月初某日
    ，在臺中縣清水鎮某處，向某真實姓名、年籍不詳，綽號「
    阿浩」之男子，分別以新台幣2至3萬元價格，購買第三級毒
    品愷他命（俗稱K他命）1包（驗前毛重共47.72公克，驗前
    純質淨重約45.58公克，驗餘淨重46.84公克、包裝塑膠袋重
    0.73公克），及含有第三級毒品氟硝西泮（俗稱FM2）成分
    之白色圓形藥錠1包（總淨重19.86公克，驗餘淨重19.66公
    克）。嗣於99年5月4日上午4時50分許，為警在臺中縣沙鹿
    鎮鎮○路○段2號查獲，並扣得上開第三級毒品愷他命1包及
    含有氟硝西泮成分之白色圓形藥錠1包等物。另扣得與本案
    並無關聯之第一級毒品海洛因10包、第二級毒品甲基安非他
    命11包、磅秤1台、吸食器1組、行動電話2支等物（另經臺
    灣臺中地方法院檢察署檢察官以99年度毒偵字第1941號案件
    提起公訴）。
二、案經臺中巿警察局移送臺灣臺中地方法院檢察署檢察官偵查
    起訴。
    理    由
一、上訴人即被告李俊燈（下稱被告）經本院合法傳喚，無正當
    理由而未於審判期日到庭，據其以上訴狀略辯稱伊持有供己
    施用之第三級毒品實屬不該，亦深感悔悟，然原判決科以法
    定最重之刑期，未說明理由，實有不公，令被告難以干服云
    云。經查上開犯罪事實，業據被告於警詢及偵查中自白不諱
    ，又上揭扣案之毒品，經送內政部警政署刑事警察局鑑驗，
    其送驗編號C之白色圓形藥錠，總淨重19.86公克，取0.2公
    克驗磬，驗餘淨重19.66公克，檢出微量第三級毒品氟硝西
    泮成分；送驗編號D之白色粉末，驗前毛重共47.72公克，包
    裝塑膠袋重0.73公克，取0.15公克驗磬，檢出第三級毒品愷
    他命成分，純度約97％，驗前純質淨重約45.58公克，驗餘
    淨重46.84公克，此有內政部警政署刑事警察局99年6月1日
    刑鑑字第0990032186號鑑驗書影本附卷可稽（見99年度核交
    字第770號卷宗影本第9、10頁），足認被告確實持有第三級
    毒品氟硝西泮及愷他命，且純質淨重已逾20公克無誤，此外
    復有查獲現場相片可資佐證。本件事證明確，被告前開犯行
    堪予認定。
二、核被告所為，係犯毒品危害防制條例第11條第5項之持有第
    三級毒品純質淨重20公克以上之罪。又被告前有犯罪事實欄
    所載之科刑及執行紀錄，有臺灣高等法院被告前案紀錄表可
    稽，其於徒刑執行完畢後5年內故意再犯本件有期徒刑以上
    之罪，為累犯，應依刑法第47條第1項之規定，加重其刑。
    原審認被告犯罪事證明確，予以論罪科刑，固非無見。惟
    按毒品危害防制條例第18 條第1項前段僅規定第一級、第二
    級毒品沒收銷燬之，而同條項中段之規定「沒入銷燬之」，
    乃屬行政罰之性質，僅能由查獲機關以行政處分之「沒入銷
    燬」程序處理，要不得由法院諭知「沒收銷燬」之刑事處分
    ，故前開扣得之愷他命，自無從由法院依該條項規定諭知沒
    入銷燬；至毒品危害防制條例第19條第1項固規定犯第4條之
    罪者，其供犯罪所用或因犯罪所得之財物應沒收，惟該項所
    稱「供犯罪所用或因犯罪所得之物」，不包括毒品本身（最
    高法院95年度臺上字第911號判決參照），故上開扣案之第
    三級毒品愷他命既均屬違禁物，應依刑法第38條第1項第1款
    之規定宣告沒收，原審判決卻依毒品危害防制條例第18條第
    1項前段規定，就扣案之第三級毒品諭知沒收銷燬，自有未
    合。被告提起上訴，以前詞指摘原判決不當，雖無理由，但
    原判決既有前揭可議之處，即無可維持，應予撤銷改判。爰
    審酌被告素行不良（見卷附之臺灣高等法院被告前案紀錄表
    ），其明知毒品對個人身心健康戕害甚鉅，竟仍持有大量毒
    品，本不宜寬貸，惟念及尚未流入社會，所生危害程度非鉅
    ，暨其犯罪後坦承犯行，態度尚可及其他一切情狀，量處如
    主文所示之刑，併諭知易科罰金之折算標準。扣案之第三級
    毒品愷他命及含有第三級毒品氟硝西泮成分之白色圓形藥錠
    ，驗餘分別淨重46.84公克、19.66公克，均屬違禁物，應依
    刑法第38條第1項第1款之規定宣告沒收。至扣案之包裝袋2
    個，均為被告連同愷他命、氟硝西泮同時持有，均係被告所
    有，亦據其供明在卷，該包裝袋均具有防止毒品裸露、逸出
    或潮濕之功用，並便於攜帶，均屬供持有毒品所用之物，均
    應依刑法第38條第1項第2款前段之規定沒收之。至鑑定時取
    樣用磬之愷他命0.15公克、氟硝西泮0.2公克，已不存在，
    且失其違禁物之性質，自不另為沒收之諭知。另扣案之第一
    級毒品海洛因10包、第二級毒品甲基安非他命11包、磅秤1
    台、吸食器1組、行動電話2支等物，業經臺灣臺中地方法院
    檢察署檢察官以99年度毒偵字第1941號案件提起公訴，且查
    無證據證明與本案有何關聯，亦不為沒收之諭知，附此敘明
    。
三、被告經本院合法傳喚，無正當之理由而未於本院審判期日到
    庭，爰不待其陳述，逕行判決。
四、據上論斷，應依刑事訴訟法第455條之1第1項、第3項、第
    371條、第369條第1項前段、第364條、第299條第1項前段，
    毒品危害防制條例第11條第5項，刑法第11條前段、第41條
    第1項前段、第47條第1項、第38條第1項第1款、第2款前段
    ，判決如主文。
本案經檢察官蔡志明到庭執行職務
中    華    民    國    99    年    12    月    27    日
                    刑事第二庭  審判長法  官  鄭永玉
                                      法  官  施慶鴻
                                      法  官  陳得利
以上正本證明與原本無異。
不得上訴。
                                      書記官  蔡伸蔚
中    華    民    國    99    年    12    月    27    日
附錄論罪科刑法條:
毒品危害防制條例第11條第5項
持有第三級毒品純質淨重二十公克以上者，處 3 年以下有期徒
刑，得併科新臺幣 30 萬元以下罰金。

司法院資訊處製作；財團法人民間司法改革基金會備份。
